【裁判字號】    89,親,32
【裁判日期】    891019
【裁判案由】    否認婚生子女
【裁判全文】
臺灣臺南地方法院民事判決  八十九年度親字第三二號
    原      告    甲○○
    訴訟代理人    吳健安律師
    被      告    丙○○      .
    兼法定代理人  乙○○      .
右當事人間請求否認婚生子女事件，本院判決如左：
    主  文
確認被告丙○○（民國八十九年三月三日生）非原告與被告乙○○之婚生子。
訴訟費用由被告負擔。
    事  實
甲、原告方面：
一、聲明：如主文所示。
二、陳述：
(一)原告甲○○與被告乙○○係於民國八十五年一月二十四日結婚，婚後家庭原本和諧美
    滿，嗣因二人均認邇後無法繼續共同生活，遂於八十八年八月十日依法辦妥離婚登記
    在案。而原告甲○○於離婚後未久，另於八十八年十月十八日與訴外人李進坤結婚，
    目前二人之婚姻關係仍存續有效中，合先敘明。
(二)但查原告甲○○與訴外人李進坤結婚後，在懷胎二十九週之情況下，竟意外早產，於
    八十九年三月三日十四時二十分，在台南市新樓基督教醫院產下一男嬰，即被告丙○○。
(三)被告丙○○係於八十九年三月三日，在原告甲○○懷孕僅二十九週之不足月情況下，
    早產出世，若算至一般正常分娩懷孕四十週，回溯第一百八十一日起至第三百零二日
    止，其出生日仍在原告甲○○與被告乙○○二人之婚姻關係存續有效期間內，於法仍
    應推定其為原告甲○○與被告乙○○之婚生子。只因原告甲○○於八十八年八月十日
    與被告乙○○辦妥離婚手續前之一個月期間內，夫妻二人根本未曾有行房之事實，是
    以被告丙○○與被告乙○○間應無血緣關係，被告丙○○並非原告甲○○自被告乙○○受胎所生。此若能對原告甲○○、被告乙○○及被告丙○○三人實施ＤＮＡ科學鑑
    識比對，當可明其事實真相及結果，為此依據民法第一千零六十三條第二項規定訴請
    判決如聲明所示。
三、證據：提出離婚協議書、出生證明書及戶籍謄本各一件為證，並聲請對兩造實施ＤＮ
    Ａ親子血緣關係鑑定。
乙、被告方面：
一、聲明：原告之訴駁回，訴訟費用由原告負擔。
二、陳述：對於原告主張之事實及鑑定結果沒有意見。
    理  由
一、本件原告起訴主張被告丙○○並非原告甲○○自被告乙○○受胎所生之事實，業據其
    提出離婚協議書、出生證明書及戶籍謄本各一件為證，並經本院依原告聲請函囑行政
    院國軍退除役官兵輔導委員會高雄榮民總醫院鑑定兩造間親子血緣關係之結果，認被
    告丙○○與被告乙○○間並不具有親子血緣關係，有該院八十九年九月二十六日（八
    九）高總行字第八九０七八一九號函覆在卷可稽，堪認原告之主張為真實。
二、按夫妻之一方能證明妻非自夫受胎者，得提起否認之訴，但應於知悉子女出生之日起
    一年內為之，民法第一千零六十三條第二項定有明文。從而，原告既於知悉被告丙○○出生之日起一年內提起本訴，請求確認被告丙○○非原告與被告乙○○之婚生子，
    依前揭法文所示，核無不合，應予准許。
據上論結，本件原告之訴為有理由，依民事訴訟法第七十八條、第八十五條第一項前段，
判決如主文。
中      華      民      國     八十九     年      十      月      十九      日
                                    臺灣臺南地方法院民事第二庭
~B法      官  張家瑛
右正本證明與原本無異
如對本判決上訴，須於判決送達後廿日內向本院提出上訴狀
中      華      民      國     八十九     年      十      月      二十      日
~B法院書記官  蔡蘭櫻


司法院資訊處製作；財團法人民間司法改革基金會備份。
